【裁判字號】    95,抗,839
【裁判日期】    951016
【裁判案由】    聲請提審
【裁判全文】
臺灣高等法院刑事裁定                   95年度抗字第839號
抗  告  人  甲○○
受 提審 人  乙  ○
                    旅行證號碼.
選任辯護人  鄭潤祥律師
上列抗告人因聲請提審案件，不服臺灣新竹地方法院中華民國95
年9月6日裁定（95年度提字第1號），提起抗告，本院裁定如下
：
    主  文
抗告駁回。
    理  由
一、本件抗告意旨略以：受提審人乙○係抗告人之夫，在台期間
    有合法證件，不料，於民國95年8月中無故在新竹縣新豐鄉
    ○○路明新科技大學工地無故為台北縣警察局三重分局逮捕
    ，違反憲法第8條之規定，原法院駁回抗告人提審之聲請，
    顯有違誤，為此提起抗告，求為撤銷原裁定。
二、按人民被法院以外之任何機關逮捕拘禁時，其本人或他人得
    向逮捕拘禁地之地方法院聲請提審；法院接受提審之聲請書
    狀，依法律之規定，認為無理由者，應於24小時內以裁定駁
    回之，提審法第1條、第4條第1 項定有明文。次按，進入臺
    灣地區之大陸地區人民，從事與許可目的不符之活動或工作
    ，或有事實足認為有犯罪行為者，治安機關得逕行強制出境
    ，但其所涉案件已進入司法程序者，應先經司法機關之同意
    。前項大陸地區人民，於強制出境前，得暫予收容，並得令
    其從事勞務，此觀臺灣地區與大陸地區人民關係條例第18條
    第1項第3、4款、第2項亦有明文。
三、經查：本件受提審人乙○係大陸地區人民，於92年4月1日與
    抗告人結婚，而於95年2月13日以依親居留事由，持中華民
    國臺灣地區依親居留證入境臺灣，並於抵達臺灣後，在新竹
    縣新豐鄉○○路1號明新科技大學綜合大樓建築工地內與陳
    賢華、李雲悌3人共同承包工程，並僱用非法居留大陸偷渡
    客工作之事實，業據受提審人於警詢中供承明確。嗣於95年
    8月12日下午，因涉嫌違反臺灣地區與大陸地區人民關係條
    例案件，經臺北縣警察局三重分局警員在新竹縣新豐鄉○○
    路1號前查獲，且自查獲後迄今均在臺北縣警察局三重分局
    「收容」中之事實，亦經原法院依職權調閱該局偵查卷宗查
    證屬實，復有95年9月6日公務電話紀錄乙紙在卷足考。是被
    提審人既於上開時、地，因有上開事實足認其涉有違反臺灣
    地區與大陸地區人民關係條例之犯罪行為，治安機關依法得
    逕行強制出境，但因本案現由臺北縣警察局三重分局調查中
    ，且已進入我國司法程序偵查中，依臺灣地區與大陸地區人
    民關係條例第18條第2項之規定，將受提審人收容在臺北縣
    警察局三重分局大陸地區人民收容所，於法即無不合。原法
    院因而駁回抗告人之聲請，經核並無違誤。
四、抗告人以前詞提起抗告。惟查憲法第8條第1項規定：「人民
    身體自由應予保障，除現行犯之逮補由法律另定外，非經司
    法或警察機關依法定程序，不得逮捕拘禁... 」；由其反面
    觀之，警察機關如依法定程序，即得逮捕拘禁。如上所述，
    台北縣警察局三重分局既認受提審人涉有違反台灣地區與大
    陸地區人民關係條例之犯罪行為，而依該條例第18條第2項
    規定，予以逮捕拘禁，即與憲法第8條第1項之規定無違。抗
    告意旨指摘原裁定不當，應認為無理由，而予駁回。
五、據上論結，應依刑事訴訟法第412條，裁定如主文。
中    華    民    國    95    年    10    月    16    日
                  刑事第十九庭  審判長法  官  宋  祺
                                      法  官  陳憲裕
                                      法  官  吳鴻章
以上正本證明與原本無異。
不得再抗告。
                                      書記官  魏淑娟
中    華    民    國    95    年    10    月    17    日


司法院資訊處製作；財團法人民間司法改革基金會備份。
